【裁判字號】    98,消債更,50
【裁判日期】    980123
【裁判案由】    聲請更生程序
【裁判全文】
臺灣高雄地方法院民事裁定            98年度消債更字第50號
聲  請  人  甲○○
代  理  人  陳清和律師
上列當事人聲請消費者債務清理更生事件，本院裁定如下：
    主  文
聲請人甲○○自中華民國九十八年一月二十三日下午四時起開始
更生程序。
命司法事務官進行本件更生程序。
    理  由
一、按債務人不能清償債務或有不能清償之虞者，得依本條例所
    定更生或清算程序，清理其債務；而法院開始更生程序之裁
    定，應載明其年、月、日、時，並即時發生效力。次按法院
    裁定開始更生或清算程序後，得命司法事務官進行更生或清
    算程序，必要時得選任律師、會計師或其他適當之自然人或
    法人一人為監督人或管理人。消費者債務清理條例第3 條、
    第45條第1 項、第16條第1 項分別定有明文。
二、聲請意旨略以：聲請人前因信用卡及現金卡契約，致積欠無
    擔保債務合計新臺幣（下同）732,784 元。聲請人名下除1
    部老舊車輛外，別無其他財產，又現聲請人因雙腳殘疾，行
    動不便致謀職不易，每月除領有殘障津貼7,000 元，僅能以
    兼職工地清潔臨時工賺取每月4,000 元至6,000 元不等之收
    入，在尚應協助扶養年事已高之母親之情形下，聲請人之現
    收入，在扣除必要之生活費用及每月支付予母親1,000 元之
    扶養費後，已無法清償上述債務，故聲請人乃向最大債權銀
    行即中國信託商業銀行（以下簡稱中國信託）聲請進行債務
    協商，惟遭中國信託以無法負擔任何還款方案而協商不成立
    。綜上，在聲請人無擔保或無優先權之債務總額未逾1,200
    萬元，復未經法院裁定開始清算程序或宣告破產之情形下，
    爰依法聲請更生等語。
三、經查：
（一）聲請人前開主張，業據其提出財產及收入狀況說明書、債
      權人清冊、戶籍謄本、財團法人金融聯合徵信中心當事人
      綜合信用報告－債務清理條例前置協商專用債權人清冊、
      聲請人之財政部高雄市國稅局財產歸屬資料清單及96、95
      年度綜合所得稅各類所得資料清單、存摺影本、中華民國
      身心障礙手冊、診斷證明書、醫療費用證明、收入切結書
      、低收入戶證明、前置協商不成立通知書、聲請人之母財
      產歸屬資料及所得資料等各1 份為證。
（二）經核聲請人現債務總額，合計為732,784 元，此有聲請人
      所提出之前述債權人清冊及財團法人金融聯合徵信中心
      當事人綜合信用報告－債務清理條例前置協商專用債權人
      清冊在卷可證；而聲請人名下除1 部於85年出廠之老舊車
      輛外，別無其他財產，有上開財產歸屬資料清單及行車執
      照附卷可憑；又聲請人現每月領取殘障津貼7,000 元，又
      兼職從事清潔工之工作，月收入為4,000 元至6,000 元不
      等，有聲請人所提出之收入切結書、高雄市國稅局96、95
      年度綜合所得稅各類所得資料清單、存摺影本、低收入戶
      證明書等在卷可證，則合計聲請人每月之入款，至少不超
      過13,000元。則在聲請人所積欠之擔保債務，多為信用卡
      、現金卡欠款，復因現今國內金融機構之信用卡循環利率
      ，多逾週年利率15％，縱平均以週年利率10％計算之結果
      ，聲請人每月應支付予金融機構之利息，即高達6, 107元
      （計算式：732,784 ×10％÷12＝6,106.533333，小數點
      以下四捨五入），以聲請人之現收入而言，在扣除其自身
      必要之生活費用後，堪認已不能清償上揭債務，本件復查
      無債務人有消費者債務清理條例第6 條第3 項、第8 條或
      第46條各款所定駁回更生聲請之事由存在，則債務人聲請
      更生，尚屬有據而應予准許，爰依上開規定命司法事務官
      進行本件更生程序，而裁定如主文所示。
四、依消費者債務清理條例第11條第1 項、第45條第1 項、第16
    條第1 項，裁定如主文。
中    華    民    國    98    年    1     月    23    日
              民事第六庭    法      官  李怡諄
上為正本係照原本作成。
本件不得抗告。
本裁定已於98年1月23日下午4時公告。
中    華    民    國    98    年    1     月    23    日
                            書  記  官  陳建琪


司法院資訊處製作；財團法人民間司法改革基金會備份。
